

Karol Cieślik

E-mail: karolcieslik121@wp.pl
Telefon: 531 566 406

Data urodzenia: 28.01.2003 Miejscowość: Wrocław

Jako Barman w klubie nauczyłem się pracy pod presją czasu, co wpływa na szybkość wykonywanych przeze mnie obowiązków, praca tam nauczyła mnie działania z dużą grupą pracowników, jak i klientów, co wpłynęło na wielozadaniowość. Natomiast praca w koktajl-barze, nauczyło mnie dokładności i indywidualnego podejścia do każdego klienta. Dzięki obu tym doświadczeniom jestem osobą "gotową", której niestraszna tabaka, jak i dłuższa obsługa wymagającego klienta.

DOŚWIADCZENIE ZAWODOWE

09.2023 - 03.2024 (7 mies.)

■ **Kelner** | Dinette | Wrocław plac Teatralny

Krótki opis stanowiska:

Praca na stanowisku kelnera, obsługa baru.

05.2022 - 10.2022 (6 mies.)

■ Kelner/Barman | Junior Burger Cocktajl bar | Legnica

Krótki opis stanowiska:

Pracowałem w Cocktajl barze jako Barman, okazjonalnie jako kelner, pomagając obsłudze w trudniejszych sytuacjach.

09.2021 - 04.2022 (8 mies.)

■ Barman | Sky Club | Legnica

Krótki opis stanowiska:

Była to druga praca, już w pełno wymiarowym klubie, dzięki której mogłem rozwinąć się jako pracownik gastronomi, w pracy z duża ilością gości, jak i zespołem.

05.2021 - 09.2021 (5 mies.)

■ Barman/Kelner | Sky-Light | Legnica

Krótki opis stanowiska:

Praca jako Barman/Kelner w "plaży na dachu" bar/klub, pierwsza praca w której dopiero uczyłem się, nabierałem doświadczenia.

WYKSZTAŁCENIE

10.2022 - obecnie (1 rok 10 mies.)

■ Politechnika Wrocławska

Kierunek: matematyka stosowana Poziom wykształcenia: inżynier

09.2019 – 06.2022 (2 lata 10 mies.)
■ 1 lo im. Tadeusza Kościuszki
Poziom wykształcenia: średnie

ZNAJOMOŚĆ JĘZYKÓW

angielski: poziom średnio zaawansowany

włoski: poziom podstawowy

UMIEJĘTNOŚCI

Cierpliwość · Łatwośc w nawiązywaniu kontaktu. · Obsługa kasy fiskalnej · Dyspozycyjność · Praca w zespole · Wielozadaniowość

ZAINTERESOWANIA

Interesuję się muzyka, fotografią, literatura klasyczna oraz zgodnie z wybranym kierunkiem studiów szeroko pojęte nauki ścisłe, głównie matematyka. Natomiast moja praca wzbudziła zainteresowanie do miksologii, oraz łatwość nawiązywania kontaktu.

✓ Wyrażam zgodę na przetwarzanie moich danych osobowych zawartych w mojej ofercie pracy dla potrzeb niezbędnych do realizacji procesu rekrutacji (zgodnie z Ustawą z dnia 29.08.1997 r. o Ochronie Danych Osobowych; tekst jednolity Dz. U. z 2016 r. poz. 922 z późn. zm.). Jednocześnie oświadczam, że zostałem/am poinformowany/a o dobrowolności podania danych osobowych oraz prawie dostępu do treści swoich danych i ich poprawiania.